【裁判字號】    90,交聲,149
【裁判日期】    900329
【裁判案由】    交管條例聲異
【裁判全文】
臺灣板橋地方法院交通事件裁定                      九十年度交聲字第一四九號
    原處分機關  交通部公路局臺北區監理所
    異  議  人
    即受處分人  甲○○
右列受處分人因違反道路交通管理處罰條例案件，對於交通部公路局臺北區監理所九
十年二月一日所為北監五字第裁四０－Ａ00000000號、北監五字第裁四０－
Ａ00000000號、北監五字第裁四０－Ａ00000000號裁決處分（原舉
發案號分別為：臺北市政府警察局八十九年十二月十九日北市警交大字第Ａ0000
0000號、八十九年十二月二十一日北市警交大字第Ａ00000000號、八十
九年十二月二十六日北市警交大字第Ａ00000000號）聲明異議，本院裁定如
左：
    主  文
異議駁回。
    理  由
一、聲明異議意旨略以：異議人甲○○所有之ＧＰ－八三六０號自用小客車先後於民
    國八十九年十二月六日上午八時十分許、同年十二月八日上午八時十七分許、同
    年十二月十四日上午八時九分許，行經臺北市○○○○道路與和平西路三段匣道
    路口時，為臺北市政府警察局萬華分局交通分隊警員拍攝舉發不遵守道路交通標
    誌之規定，實則該路口匣道僅禁止大貨車於七時至九時及禁止機車通行，並未禁
    止自用小客車，聲請撤銷原處分云云。
二、按汽車駕駛人，駕駛汽車不遵守道路交通標誌、標線、號誌之指示者，處新臺幣
    九百元以上一千八百元以下罰鍰；又違反道路交通管理處罰條例第六十條第二項
    第一款至第三款者，各記違規點數一點，道路交通管理處罰條例第六十條第二項
    第三款、第六十三條第一項第一款分別定有明文。
三、查本件異議人即受處分人甲○○所有之ＧＰ－八三六０號自用小客車先後於八十
    九年十二月六日上午八時十分許、同年十二月八日上午八時十七分許、同年十二
    月十四日上午八時九分許，行經臺北市○○○○道路與和平西路三段路口，駛入
    交通號誌規定上午七時至九時禁止車輛進入之道路之違規事實，有臺北市政府警
    察局萬華分局交通分隊警員拍攝之採證照片三張在卷可證屬實。異議人雖辯稱：
    該匣道僅禁止大貨車及機車通行云云，惟依上開採證照片所示，位於臺北市○○
    ○○道路與和平西路三段路口之匣道路口，其分隔島上標立四面之交通號誌，分
    別規定：(1)機車禁止通行、(2)七時至九時，十七時至十九時禁止大貨車通行、(3)
    七時至九時禁止車輛通行（有二面交通號誌），由於該匣道對於一般車輛、機車
    、大貨車禁止通行之時間有所不同，故分別標立規定，異議人僅注意禁止機車及
    大貨車之交通號誌，卻忽略禁止一般車輛通行之交通號誌，異議人上開異議，容
    有誤會。從而，原處分機關據以援引前揭規定，各裁處罰鍰新臺幣九百元，並記
    違規點數一點，並無不當。因此本件異議為無理由，應予駁回。
四、據上論斷，應依道路交通案件處理辦法第十九條，裁定如主文。
中      華      民      國      九十        年    三      月    二十九  日
                                      臺灣板橋地方法院交通法庭
                                          法  官  侯  志  融
右正本證明與原本無異
如不服本裁定應於送達後五日內向本院提出抗告狀
                                          書記官  陳  淑  芳
中      華      民      國      九十        年    四      月    三      日


司法院資訊處製作；財團法人民間司法改革基金會備份。
